【裁判字號】    98,裁,2780
【裁判日期】    981119
【裁判案由】    營業稅
【裁判全文】
最  高  行  政  法  院  裁  定
                                      98年度裁字第2780號
上  訴  人  弘強國際銅業股份有限公司
代  表  人  甲○○
訴訟代理人  林春榮  律師
被 上訴 人  財政部臺灣省中區國稅局
代  表  人  乙○○
上列當事人間營業稅事件，上訴人對於中華民國97年1月17日臺
中高等行政法院96年度訴字第475號判決，提起上訴，本院裁定
如下：
    主  文
上訴駁回。
上訴審訴訟費用由上訴人負擔。
    理  由
一、按對於高等行政法院判決之上訴，非以其違背法令為理由，
    不得為之，行政訴訟法第242條定有明文。依同法第243條第
    1項規定，判決不適用法規或適用不當者，為違背法令；而
    判決有同條第2項所列各款情形之一者，為當然違背法令。
    是當事人對於高等行政法院判決上訴，如依行政訴訟法第24
    3條第1項規定，以高等行政法院判決有不適用法規或適用不
    當為理由時，其上訴狀或理由書應有具體之指摘，並揭示該
    法規之條項或其內容；若係成文法以外之法則，應揭示該法
    則之旨趣；倘為司法院解釋或本院之判例，則應揭示該判解
    之字號或其內容。如以行政訴訟法第243條第2項所列各款情
    形為理由時，其上訴狀或理由書，應揭示合於該條項各款之
    事實。上訴狀或理由書如未依此項方法表明，或其所表明者
    與上開法條規定不合時，即難認為已對高等行政法院判決之
    違背法令有具體之指摘，其上訴自難認為合法。
二、上訴人民國89年11月至90年10月間銷售貨物銷售額合計新臺
    幣（下同）20,000,000元，營業稅額1,000,000元，未依規
    定開立統一發票，且於申報銷售額與稅額時漏報，經由財政
    部臺灣省北區國稅局查獲，移由被上訴人所屬南投縣分局審
    理結果，核定補徵營業稅額1,000,000元，並經被上訴人按
    所漏稅額1,000,000元處3倍罰鍰3,000,000元。上訴人不服
    ，遂循序提起行政訴訟。其上訴意旨略以：（一）云陽實業
    股份有限公司（下稱云陽公司）與清晰科技股份有限公司（
    下稱清晰公司）間所簽訂之買賣契約書，實已足證清晰公司
    向云陽公司購入廢銅箔之事實，上訴人於系爭交易過程中，
    僅係代為過磅、受寄廢料與代收轉匯貨款，並無出售廢銅箔
    及保管、開立或交付云陽公司發票之情事，縱云陽公司經認
    定為虛設行號，亦不能以上訴人僅代為過磅系爭貨物，即認
    定為實際銷貨人。（二）原判決既以清晰公司將款項匯入上
    訴人帳戶，作為認定上訴人與清晰公司間存有交易事實，復
    又以清晰公司將款項匯入甲○○或鐿凡公司帳戶，認定清晰
    公司與上訴人間有交易事實，顯有理由矛盾之違法。（三）
    原判決無視於系爭買賣契約係存於清晰公司與云陽公司間，
    亦未說明系爭買賣契約如何不實，更未審酌上訴人與洪繼間
    有借款及清算等情，遽以上訴人無法提出事證及資金流程以
    供查證，且數目非小又均以現金交付，核與常情不合，認定
    本件非屬代收代付性質，顯有判決不備理由之違法。（四）
    原審法院對上訴人之諸多有利事證均未予審酌，並敘明不予
    採納之理由，復未盡職權調查之義務，即率認上訴人與清晰
    公司間確有交易等情，實有違論理法則，而有判決不備理由
    、理由矛盾及認定事實未依證據之違法。惟查本件原判決業
    就云陽公司營業項目為模具、五金、機械、塑膠製品等買賣
    業務，依臺灣臺北地方法院檢察署92年度偵字第14352號起
    訴書所載，云陽公司之前後任負責人明知與台板有限公司等
    7家公司間無交易之事實，而取得上開公司所開立不實之發
    票，充當進項憑證，藉以扣抵銷項稅額，並明知與上訴人等
    102家公司間無銷貨之事實，連續多次虛開銷售金額予上訴
    人等上開公司做為進貨支出憑證，供各公司申報營業稅時用
    以申報進項支出，幫助他人逃漏營業稅，足證云陽公司為涉
    嫌虛設之公司；上訴人主張其88年起向洪繼所屬公司購廢銅
    料，並提供銀行帳戶作為代收云陽公司與第三人交易款項之
    用，系爭匯款僅係代收轉付及與洪繼之私人間資金往來，非
    其銷售所得，並非可採。又經被上訴人查核結果，云陽公司
    登記負責人或股東名冊成員中並無洪繼其人，亦無洪繼89及
    90年度綜合所得稅各類所得扣繳資料，上訴人主張清晰公司
    匯入之系爭款項，係屬代收代付性質，核非事實，且上訴人
    稱甲○○及其配偶王姿月於89年間分別先墊借款項予洪繼5,
    368,400元及12,000,000元，清晰公司匯入上訴人及甲○○
    帳戶之款項，係償還上開借款，然上訴人僅提出洪繼所書具
    證明書內，究有多少貸款及所轉交之現金多少，均無一語提
    及，而甲○○及其配偶王姿月與洪繼有多少金錢往來，亦未
    提出事證及資金流程以供查證，且數目非小又均以現金交付
    ，核與常情不合，自難採信。按清晰公司表示系爭銅箔確係
    向上訴人購入，該買賣交易均由上訴人之代表人甲○○及其
    妻王姿月接洽，交易完成後再由甲○○聲稱為其關係企業之
    發票交給清晰公司，貨款則依王姿月之通知匯入甲○○或上
    訴人等帳戶，甲○○及王姿月收到帳款後才寄出其聲稱關係
    企業之云陽公司、鑫晶公司、通行公司、安群公司、利立公
    司等之發票給清晰公司，經證人清晰公司代表人陳昌壽到庭
    結證，足證上訴人有銷貨與清晰公司之事實。而清晰公司向
    上訴人系爭進貨取具前揭非實際交易對象鑫晶公司等開立不
    實之統一發票，作為進項憑證申報扣抵銷項稅額，虛報進項
    稅額違章部分，業經財政部臺灣省北區國稅局裁罰處分確定
    。從而，上訴人銷貨予清晰公司既未依規定開立統一發票，
    且於申報銷售額與稅額時漏報，原處分並無違誤。因將原決
    定及原處分均予維持，駁回上訴人之訴等情論敘甚詳。而核
    上訴人上訴理由，僅係就原審取捨證據、認定事實之職權行
    使，指摘其為不當，並就原審已論斷者，泛言未論斷，而非
    具體說明其有何不適用法規或適用法規不當之情形，並揭示
    該法規之條項或其內容，及合於行政訴訟法第243條第2項所
    列各款之事實，難認對該判決之如何違背法令已有具體之指
    摘。依首開規定及說明，應認其上訴為不合法。
三、據上論結，本件上訴為不合法。依行政訴訟法第249條第1項
    前段、第104條、民事訴訟法第95條、第78條，裁定如主文
    。
中    華    民    國    98    年    11    月    19    日
                    最高行政法院第二庭
                        審判長法官  鍾  耀  光
                              法官  曹  瑞  卿
                              法官  陳  鴻  斌
                              法官  黃  淑  玲
                              法官  鄭  小  康
以  上  正  本  證  明  與  原  本  無  異
中    華    民    國    98    年    11    月    19    日
                              書記官  黃  淑  櫻


司法院資訊處製作；財團法人民間司法改革基金會備份。
